# 原来对子公司投资为成本法，后来另一个股东增资后

提问人：hunaipeng 时间：2010-03-13 16:40:56
本公司股权比例下降到40%，对方持60%，原来子公司现在变更为权益法核算，请问由成本法变更为权益法是否需要追溯调整？

回答人：chenyiwei
回复 沙发 zhouxianhong 的帖子赞同你的理解。可以查阅《企业会计准则讲解 2008 》第三章第四节。